# 计入在建工程的应付职工薪酬，放在现金流量表的哪个科目？

提问人：思飞怡雪 时间：2019-12-13 08:05:07
请问计入在建工程的应付职工薪酬，放在现金流量表的哪个科目？

回答人：chenyiwei
购建固定资产、无形资产及其他长期资产支付的现金。
《讲解 2010 》相关内容：
5. 支付给职工以及为职工支付的现金
本项目反映企业实际支付给职工的现金以及为职工支付的现金，包括企业为获得职工提供的服务，本期实际给予各种形式的报酬以及其他相关支出，如支付给职工的工资、奖金、各种津贴和补贴等，以及为职工支付的其他费用，不包括支付给在建工程人员的工资。支付的在建工程人员的工资，在”购建固定资产、无形资产和其他长期资产所支付的现金” 项目中反映。
企业为职工支付的医疗、养老、失业、工伤、生育等社会保险基金、补充养老保险、住房公积金，企业为职工交纳的商业保险金，因解除与职工劳动关系给予的补偿，现金结算的股份支付，以及企业支付给职工或为职工支付的其他福利费用等，应根据职工的工作性质和服务对象，分别在” 购建固定资产、无形资产和其他长期资产所支付的现金” 和”支付给职工以及为职工支付的现金” 项目中反映。
本项目可以根据 “库存现金”、“银行存款”、“应付职工薪酬” 等科目的记录分析填列。
【例 32 － 4 】甲企业本期实际支付工资 500 000 元，其中经营人员工资300 000 元，
在建工程人员工资 200 000 元。
本期支付给职工以及为职工支付的现金为 300000 。